# 股权激励公允价

提问人：helenpqh 时间：2021-11-05 08:05:08
请问：股权激励的公允价如果以公司最近一次（ 6 个月内）的外部融资价格作为参考的话，那融资价格是按照公司的投前估值还是投后估值来计算的呢？

回答人：chenyiwei
建议考虑：在股权激励的授予日，该项外部融资是否已在洽谈过程中，是否已经达成（或者接近达成）协议？即，在确定股权激励的条件时，是否已经将该次外部融资纳入考虑？